# 求助：原始报表差异报告的问题

提问人：铁头娃 时间：2019-11-13 06:30:13
拟上市主体报告期为 2017 2018 2019， 2019 年末拟上市主体收购同一控制下的一家关联公司以解决同业竞争问题，这家公司报告期内财务数据审定数与纳税申报数据存在很大差异，由于是同一控制下的企业合并，报告期需要追溯纳入合并报表范围。
问题：由于差异报告中包含合并报表的差异和母公司报表的差异，上市主体之前没有编制过包含收购主体在内的原始合并报表，需不需要补充编制？编制的时候，能否用被收购公司审定数编制合并原始报表？，用审定数的话，是不是就体现不出所收购公司的差异？

回答人：chenyiwei
1 、可能需要补充编制模拟的原始合并报表（依据该子公司的纳税申报数作为原始数据，不能以现在的审定数作为原始报表以掩盖差异）。
2 、如果属于 “《首次公开发行股票并上市管理办法》第十二条发行人最近3 年内主营业务没有发生重大变化的适用意见——证券期货法律适用意见第三号” 第三条所指的情形（二）“被重组方重组前一个会计年度末的资产总额或前一个会计年度的营业收入或利润总额达到或超过重组前发行人相应项目 50%，但不超过100%”，则还需单独提交该子公司自身的差异比较表。